【裁判字號】    99,易,2965
【裁判日期】    991228
【裁判案由】    毒品危害防制條例
【裁判全文】
臺灣臺北地方法院刑事判決              99年度易字第2965號
公  訴  人  臺灣臺北地方法院檢察署檢察官
被      告  呂世偉
上列被告因違反毒品危害防制條例案件，經檢察官提起公訴（99
年度毒偵字第3344號），本院判決如下：
    主  文
呂世偉施用第二級毒品，累犯，處有期徒刑伍月，如易科罰金，
以新臺幣壹仟元折算壹日。
    事  實
一、呂世偉前因施用毒品案件，經本院以89年度毒聲字第575 號
    號裁定送觀察、勒戒，認無繼續施用毒品傾向，於民國89年
    2 月26日執行完畢出所，經臺灣臺北地方法院檢察署檢察官
    以89年度毒偵字第942號為不起訴處分確定；又因施用毒品
    案件，經本院以89年度毒聲字第2479號裁定送觀察、勒戒，
    認無繼續施用毒品傾向，於同年12月4日執行完畢出所，並
    經臺灣臺北地方法院檢察署檢察官以89年度毒偵字第2637號
    為不起訴處分確定。又於94年間因施用毒品案件，經本院以
    94年度易字第670號判處有期徒刑3月確定，嗣於94年9月13
    日易科罰金執行完畢。又因施用毒品案件，經本院以96 年
    度易字第822號判處有期徒刑4月確定，經本院依中華民國九
    十六年罪犯減刑條例規定，以96年度聲減字第1237號裁定減
    為有期徒刑2月確定。又因施用毒品案件經本院以96年度簡
    字第2836號判處有期徒刑6月，減為有期徒刑3月確定。上開
    二案件，經本院以96年度聲字第2250號裁定定執行刑為有期
    徒刑4月確定，於97年4月28日易科罰金執行完畢。
二、詎其仍未戒除毒癮，又於99年8月4日20時18分採尿時回溯96
    小時內之某時（查獲至採尿時間除外），在臺北市○○區○
    ○路6段76巷2弄30號2樓之住處，以將第二級毒品甲基安非
    他命置於玻璃球內用火燒烤成煙吸食之方式，施用第二級毒
    品甲基安非他命1次。嗣於99年8月4日20時18分，因其係警
    局列管之應受尿液採驗人，經警依法採尿送驗呈甲基安非他
    命陽性反應，始查獲上情。
三、案經臺北市政府警察局信義分局報告臺灣臺北地方法院檢察
    署檢察官偵查起訴。
    理  由
壹、程序方面
    按「被告以外之人於審判外之言詞或書面陳述，除法律有規
    定者外，不得作為證據」，刑事訴訟法第159 條第1 項定有
    明文，此即學理上所稱「傳聞證據排除法則」。依上開法律
    規定，傳聞證據原則上固無證據能力，但如法律別有規定者
    ，即例外認有證據能力。本件卷附之臺灣尖端先進生技醫藥
    股份有限公司99年8月18日濫用藥物檢驗報告（見99年度毒
    偵字第3344號偵查卷第11頁），係上開公司依檢察機關概括
    授權囑託執行鑑定職務所出具之書面鑑定報告，依刑事訴訟
    法第159條第1項及同法第208條第1項準用同法第206條第1項
    之規定，係屬傳聞法則之例外，自得作為證據。
貳、實體方面：
一、認定事實部分：
    訊據被告呂世偉對於前揭犯罪事實均坦承不諱，本院復審酌
    ：
  (一)查被告前因施用毒品案件，而有如前揭犯罪事實欄所載經送
    觀察勒戒執行完畢釋放之紀錄，且有如前揭犯罪事實欄所載
    之論罪科刑之紀錄，此有臺灣高等法院被告前案紀錄表1份
    在卷可按。是以被告於涉本案之前，業曾因施用毒品案件，
    經送前揭觀察勒戒，且被告於前揭觀察勒戒執行完畢釋放後
    之5年內，多次犯施用毒品罪，自應依法追訴審判甚明。
  (二)次查，經警將自被告處所採之尿液送驗結果，係呈甲基安非
    他命陽性反應，此有尿液檢體採集送驗紀錄表、臺灣尖端先
    進生技醫藥股份有限公司出具之濫用藥物檢驗報告各1份在
    卷可稽（見99年度毒偵字3344號偵查卷第8、11頁）。準此
    而論，被告之尿液經以氣相層析質譜儀分析法檢驗，既係呈
    甲基安非他命陽性反應，顯見被告應有在前揭犯罪時間施用
    第二級毒品甲基安非他命之行為甚明。
  (三)綜上所述，被告前曾犯有施用毒品，經送前揭觀察勒戒，而
    屬於前揭觀察勒戒執行完畢釋放後，5年內多次犯施用毒品
    罪之情形，本件事證明確，被告犯行應堪認定。
二、論罪科刑：
  (一)查甲基安非他命係屬毒品危害防制條例第2條第2項第2款所
    規定之第二級毒品，核被告所為，係犯毒品危害防制條例第
    10條第2項施用第二級毒品罪。被告施用第二級毒品甲基安
    非他命前持有甲基安非他命之低度行為，應為施用甲基安非
    他命之高度行為所吸收，不另論罪。被告前有如犯罪事實欄
    所載之論罪科刑及執行完畢之紀錄，有前揭前案紀錄表可按
    ，其受有期徒刑執行完畢，於5年以內故意再犯有期徒刑以
    上之罪，為累犯，應依刑法第47條第1項規定，加重其刑。
  (二)本院審酌被告施用毒品，足以戕害其身心，滋生其他犯罪，
    惡化治安，嚴重損及公益，且被告前曾犯有施用毒品犯行，
    復經觀察勒戒執行完畢，其竟再為本件施用毒品犯行，顯見
    其不思悔改，自我控制能力亦顯不佳；惟另考量被告於犯後
    已能坦承犯行，而其施用毒品之行為於本質上係屬自我戕害
    行為，反社會性之程度應屬較低，兼衡其之犯罪動機、目的
    、智識程度非高及其家庭經濟狀況等一切情狀，酌情量處如
    主文所示之刑，並諭知易科罰金之折算標準，以資懲儆。
據上論斷，應依刑事訴訟法第299條第1項前段，毒品危害防制條
例第10條第2項，刑法第11條、第47條第1項、第41條第1項前段
，判決如主文。
本案經檢察官郭郁到庭執行職務。
中    華    民    國    99    年    12    月    28    日
                  刑事第七庭    審判長法  官  林庚棟
                                      法  官  林勇如
                                      法  官  章曉文
以上正本證明與原本無異。
如不服本判決應於收受送達後10日內向本院提出上訴書狀，並應
敘述具體理由；其未敘述上訴理由者，應於上訴期間屆滿後20日
內向本院補提理由書（均須按他造當事人之人數附繕）「切勿逕
送上級法院」。
                                      書記官  林義盛
中    華    民    國    99    年    12    月    28    日
附錄本案論罪法條
毒品危害防制條例第10條
施用第一級毒品者，處6 月以上5 年以下有期徒刑。
施用第二級毒品者，處3 年以下有期徒刑。

司法院資訊處製作；財團法人民間司法改革基金會備份。
